臺灣臺南地方法院刑事判決　　　　　　　94年度訴字第662號
公　訴　人　臺灣臺南地方法院檢察署檢察官
被　　　告　乙○○
指定辯護人　甲○○　本院公設辯護人
上列被告因違反槍砲彈藥刀械管制條例案件，經檢察官提起公訴
（94年度偵字第4667號），本院判決如下：
    主    文
乙○○未經許可，寄藏子彈，處有期徒刑捌月，併科罰金新臺幣
貳萬元，罰金如易服勞役，以新臺幣玖佰元即銀元佰元折算壹
日，扣案之子彈顆均沒收；又持有可發射子彈具有殺傷力之改
造手槍，處有期徒刑肆年，併科罰金新臺幣伍萬元，罰金如易服
勞役，以新臺幣玖佰元即銀元佰元折算壹日，扣案之改造手槍
壹枝（含彈匣壹個）沒收。應執行有期徒刑肆年陸月，併科罰金
新臺幣陸萬元，罰金如易服勞役，以新臺幣玖佰元即銀元佰元
折算壹日，扣案之子彈顆及改造手槍壹枝（含彈匣壹個）均沒
收。
    事    實
一、乙○○於民國94年1月底某日，在台南市○○路「國妃鷹堡
    」汽車旅館對面之陳梓偉（由臺灣臺南地方法院檢察署檢察
    官另案偵辦中）租住處，由陳梓偉交付具殺傷力之4顆制式
    子彈予乙○○，委由乙○○代為保管，乙○○即未經許可而
    無故受寄藏放上開4顆制式子彈。乙○○另行起意於94年4月
    5 日凌晨3時許，在上開陳梓偉租住處，自綽號「阿明」之
    不詳姓名男子處，收受具殺傷力之改造手槍1枝（槍枝管制
    編號000000000 0號，含彈匣1個及不具殺傷力之子彈1顆）
    ，乙○○隨即將上開改造手槍1枝（含彈匣1個及不具殺傷力
    之子彈1顆）置於其所駕駛之車號N2-2075號自小客車內。嗣
    於94年4月5日上午10時30分許，為警在臺南縣北門鄉仁里村
    二重港64號乙○○之住處內扣得上開4顆制式子彈，及在乙
    ○○所駕駛之車號N2-2075號自小客車內扣得上開改造手槍1
    枝（含彈匣1個及不具殺傷力之子彈1顆）。
二、案經臺南縣警察局報告臺灣臺南地方法院檢察署檢察官偵查
    起訴。
    理    由
一、訊據被告乙○○固坦承有未經許可，寄藏子彈之犯行，惟矢
    口否認有何未經許可，持有具殺傷力之改造手槍之犯行，辯
    稱：伊有把玩道具槍之習慣，故而託綽號「阿明」者代為購
    買道具槍1把，伊收受槍枝後，雖認該把槍枝有問題而不能
    擊發，但並不知情所收受之槍枝係具殺傷力之改造手槍云云
    。
二、經本院查：
  (一)、上開犯罪事實，有改造手槍1枝及制式子彈4顆扣案可證，
      且扣案之槍枝1枝及子彈4顆，經送內政部警政署刑事警察
      局鑑驗之結果認：前揭手槍1枝，係由仿BERETTA廠84型半
      自動手槍製造之玩具手槍換裝土造金屬槍管而成之改造手
      槍，機械性能良好，可擊發適用子彈，具殺傷力；而前揭
      子彈4顆，均係口徑9MM之制式子彈，經採樣壹顆試射，可
      擊發，均具殺傷力，有該局94年4月23日刑鑑字第0940052
      729號槍彈鑑定書乙份附卷可參（見偵卷第13至18 頁）。
      足見扣案之槍枝1枝及子彈4顆，分別確係槍砲彈藥刀械管
      制條例第4條1項第1款所定之其他可發射子彈具有殺傷力
      之槍砲及第2款所定之子彈，均為違禁物，足堪認定。
  (二)、被告雖辯稱：伊欲購買道具槍，且不知伊所收受之槍枝1
      把係改造手槍云云。然被告平日即有把玩道具槍之習慣，
      並曾持有2枝道具槍等情，業據被告供承在卷（見警卷第5
      頁），況且該把手槍，經送鑑定後，確係機械性能良好，
      可擊發子彈，具有殺傷力，已如前述，則被告所稱：經其
      實射無法擊發，槍枝有問題云云，已非實在，而不可採。
      退而言之，設若該把槍枝如其所言，無法擊發，則被告既
      有把玩道具槍之習慣，其對道具槍之外型、構造、性能等
      特性，應相當熟稔，亦即，當被告收受本件槍枝之際，合
      理應隨即能判斷出該把槍枝並非所謂之玩具手槍；況且自
      被告收受該把槍枝迄至被警查扣為止，期間長達七小時有
      餘之久，該把槍枝並均在被告持有支配之下，可見被告仍
      有相當充裕之時間足以判別究係屬於道具槍或非道具槍。
      惟其卻於收受本件槍枝1把後，在有能力判別係屬有殺傷
      力之槍枝情形下，竟不為拒絕收受該把槍枝，或儘快報警
      處理，或儘快將之棄置，而仍將該把槍枝置於其所駕駛之
      車號N2-2075號自小客車內，足見其主觀上對於該把槍枝
      之持有，並非係出於單純之道具槍之認知。綜上推論，被
      告既已知所收受而持有之槍枝1把非係單純之道具槍，而
      該把槍枝確係具殺傷力之改造手槍，被告顯有持有具殺傷
      之改造手槍之故意至明，是被告所辯，係卸責之詞，不足
      採之，被告未經許可，持有具殺傷之改造槍枝及寄藏子彈
      之犯行，足堪認定。
三、按槍砲彈藥刀械管制條例於94年2月16日經總統以華總一義
    字第09400010101號令修正公布，並於同年1月28日生效，而
    就被告違反前揭條例第12條第4項之寄藏子彈部分，未於此
    次修正之列，並無新舊法比較之問題，故本件被告於94年1
    月底某日，寄藏子彈之犯行，自應適用裁判時法；又被告於
    94年4月5日持有改造手槍之犯行，因已於前揭條例修正施行
    後所為，亦應適用裁判時法，均併此敘明。
四、核被告所為，就持有改造手槍部分，係違反槍砲彈藥刀械管
    制條例第8條第4項之持有其他可發射子彈具有殺傷力之槍砲
    罪；就寄藏子彈部分，係違反同條例第12條第4項之持有子
    彈罪。被告所犯上開二罪，犯意各別，構成要件不同，應分
    論併罰。爰審酌被告非法持有槍、彈，嚴重威脅社會治安，
    但持有之槍枝及子彈數量尚非鉅大，然於警詢、偵查中及本
    院審理時僅坦承部分犯行，態度不良等一切情狀，各量處如
    主文所示之刑，罰金部分並均諭知如易服勞役之折算標準，
    並定其應執行刑，罰金部分亦諭知如易服勞役之折算標準。
五、扣案之改造手槍1枝（含彈匣1個）及制式子彈3顆，屬違禁
    物，均應依刑法第38條第1項第1款之規定，宣告沒收。扣案
    之制式子彈4顆中，於內政部警政署刑事警察局鑑驗時，取1
    顆試射完畢，已不具殺傷力，非屬違禁物，不另為沒收之諭
    知；又扣案之改造手槍彈匣內之子彈1顆，及警方於94年4月
    5 日上午10時30分查獲時另扣得之子彈3顆，經送內政部警
    政署刑事警察局鑑定，認均無殺傷力（見前開槍彈鑑定書）
    ，均非屬違禁物，亦無證據證明係供犯本罪所用之物，均不
    另為沒收之諭知，併此敘明。
據上論斷，應依刑事訴訟法第299條第1項前段，槍砲彈藥刀械管
制條例第8條第4項、第12條第4項，刑法第11條本文、第51條第
5款、第7款、第9款、第42條第2項、第38條第1項第1款，罰金罰
鍰提高標準條例第2條，現行法規所定貨幣單位折算新臺幣條例
第2條，判決如主文。
本案經檢察官丙○○到庭執行職務。
中　　華　　民　　國　　94　　年　　10　　月　　4 　　日
                  刑事第八庭  審判長  法  官  蘇義洲
                                      法  官  洪士傑
                                      法  官  徐文瑞
以上正本證明與原本無異。
如不服本判決，應於判決送達後十日內向本院提出上訴狀（應附
繕本）。
                                      書記官  張豐榮
中　　華　　民　　國　　94　　年　　10　　月　　4 　　日
附錄法條：
槍砲彈藥刀械管制條例第8條第4項：
未經許可，持有、寄藏或意圖販賣而陳列第一項所列槍砲者，處
三年以上十年以下有期徒刑，併科新臺幣七百萬元以下罰金。
槍砲彈藥刀械管制條例第12條第4項：
未經許可，持有、寄藏或意圖販賣而陳列子彈者，處五年以下有
期徒刑，併科新臺幣三百萬元以下罰金
